【裁判字號】    98,簡上,125
【裁判日期】    980731
【裁判案由】    詐欺
【裁判全文】
臺灣桃園地方法院刑事判決             98年度簡上字第125號
上  訴  人
即  被  告  甲○○
                    弄9號
上列上訴人即被告因詐欺案件，不服本院刑事庭97年度壢簡字第
3230號，民國97年12月31日第一審刑事簡易判決（聲請簡易判決
處刑案號：97年度偵字第23761 號），提起上訴，本院合議庭為
第二審判決如下：
    主  文
上訴駁回。
甲○○緩刑貳年。
    事  實
一、甲○○明知申請帳戶使用係輕而易舉之事，一般人無故取得
    他人金融帳戶使用之行徑常與財產犯罪之需要密切相關，而
    可預見該名不自行申辦帳戶使用反設法蒐羅他人存摺之人，
    可能係遂行不法所有意圖用以詐騙他人，又對於提供帳戶予
    他人使用雖無必引發他人萌生犯罪之確信，但仍以縱若有人
    持以犯罪亦不違反其本意，而基於幫助他人詐欺取財之犯意
    ，於民國97年10月4 日某時，在桃園縣中壢市元智大學校門
    口附近，將其所開陽信商業銀行中壢分行帳號0000-000000-
    0 號帳戶（下稱上開陽信銀行帳戶）之存摺影本、金融卡及
    密碼，交付某真實姓名、年籍均不詳之成年人，藉此幫助該
    成年人與其所屬之犯罪集團（下稱本案犯罪集團）成員達到
    其向他人詐取財物之目的。其後，本案犯罪集團之成員即基
    於意圖為自己不法所有之犯意聯絡，於97年10月4 日下午5
    時許，撥打電話予乙○○，並佯稱乙○○先前利用網路購物
    ，因匯款方式有誤，需至ATM 操作更改資料云云，乙○○不
    疑有他而陷於錯誤，乃於97年10月5 日晚上6 時27分許，至
    桃園縣龍潭鄉○○路390 號新光銀行龍潭分行所設置之ATM
    ，依指示操作，而將新臺幣（以下同）29,983元（聲請簡易
    判決處刑書誤載為29萬337 元）轉帳至上開陽信銀行帳戶中
    ，上開款項並旋即遭本案犯罪集團成員提領一空。嗣因乙○
    ○先後查覺有異，而報警處理，始循線查悉上情。
二、案經桃園縣政府警察局中壢分局報告臺灣桃園地方法院檢察
    署檢察官偵查後，聲請以簡易判決處刑。
    理  由
一、本案所引用之供述及非供述證據，經本院依法踐行調查證據
    程序，檢察官、被告均不爭執各該證據之證據能力，且亦查
    無依法應排除其證據能力之情形，是後述所引用證據之證據
    能力均無疑義，先予敘明。
二、上揭事實，業據被告甲○○於本院審理時坦承不諱（見本院
    簡上卷第30頁反面），且證人即被害人乙○○於警詢、本院
    審理時就其遭人詐騙財物之情節指述綦詳，復有上開陽信銀
    行帳戶之開戶資料及交易明細資料各1 份、新光銀行自動櫃
    員機明細表1 紙在卷可稽，足認被告前開任意性之自白確與
    事實相符，可以採信。本件事證明確，應依法論科。
三、按幫助犯之成立，主觀上行為人須有幫助故意，客觀上須有
    幫助行為，意即需對於犯罪與正犯有共同之認識，而以幫助
    之意思，對於正犯資以助力，而未參與實施犯罪之行為者而
    言。被告將其所開立之上開陽信銀行帳戶存摺影本、金融卡
    及密碼交付與本案犯罪集團成員供作詐騙被害人財物之用，
    顯係基於幫助他人詐取財物之犯意所為，屬刑法詐欺取財罪
    構成要件以外之行為，被告既以幫助他人犯罪之意思而參與
    犯罪構成要件以外之行為，是核被告所為，係犯刑法第30條
    第1 項前段、第339 條第1 項之幫助詐欺取財罪。又被告係
    基於幫助之犯意而為非屬詐欺取財犯行之構成要件行為，為
    幫助犯，爰依刑法第30條第2 項之規定，按正犯之刑減輕之
    。原審以被告事證明確，對被告論罪科刑，經核認事用法及
    量刑均無不當，並無違誤；本件被告初雖否認幫助詐欺犯行
    提起上訴，其後於本院審理時既已坦認犯行，其上訴核無理
    由，應予駁回。
四、末查，被告前未曾受有期徒刑以上刑之宣告，有臺灣高等法
    院被告前案紀錄表1 份在卷可憑，其因一時失慮，偶罹刑典
    ，於本院審理時終能坦承犯行，且業已當庭賠償被害人乙○
    ○之損害，足認其確有悔悟之心，且被害人乙○○亦當庭表
    示不欲追究被告之刑責（見本院簡上卷第44頁），則被告經
    此刑之宣告後，應能知所警惕，而無再犯之虞，本院認其所
    受刑之宣告，以暫不執行為適當，併予宣告緩刑2 年，以啟
    自新。
據上論斷，應依刑事訴訟法第455 條之1 第1 項、第3 項、第36
8條，刑法第74條第1項第1款，判決如主文。
本案經檢察官周芝君到庭執行職務。
中    華    民    國    98    年    7     月    31    日
                刑事第十二庭  審判長法    官  魏于傑
                                    法    官  李文娟
                                    法    官  許雅婷
以上正本證明與原本無異。
不得上訴。
                                    書 記 官  吳玉蘭
中    華    民    國    98    年    8     月    5     日
附錄論罪科刑依據之法條：
中華民國刑法第339條
意圖為自己或第三人不法之所有，以詐術使人將本人或第三人之
物交付者，處5 年以下有期徒刑、拘役或科或併科1 千元以下罰
金。
以前項方法得財產上不法之利益或使第三人得之者，亦同。
前二項之未遂犯罰之。


司法院資訊處製作；財團法人民間司法改革基金會備份。
